臺灣高等法院高雄分院刑事判決
上　訴　人　臺灣屏東地方法院檢察署檢察官
被　　　告　乙○○
　　　　　　甲○○
上列上訴人因被告等竊盜案件，不服臺灣屏東地方法院93年度易
字第198 號中華民國93年10月7 日第一審判決（起訴案號：臺灣
屏東地方法院檢察署93年度偵字第1441號），提起上訴，本院判
決如下：
    主  文
原判決關於乙○○部分撤銷。
乙○○共同竊盜，處有期徒刑陸月，如易科罰金，以參佰元折算
壹日。
其他上訴駁回。
    事  實
一、乙○○與另一名不詳姓名之成年男子，共同基於意圖為自己
    不法所有之犯意聯絡，於民國92年9月初（起訴書誤載為92
    年10月23日），至屏東縣墾丁里社興路151 號丙○○住處後
    方，竊取丙○○所有之水牛1 隻，得手後將該水牛穿上鼻繩
    ，牽往不詳處所藏放，嗣於同年10月23日22時許，乙○○向
    甲○○借得潘東旭所有無車牌之報廢箱型車（原車牌號碼為
    ＷＢ—4635號），邀同甲○○前往不詳處所載運該牛隻，於
    同日23時許，在滿州鄉○○村○○路段，為巡邏警員發現該
    箱型車無車牌，欲攔下盤查，詎乙○○竟加速逃逸，並駛入
    往滿州垃圾場之產業道路內，後因警員在該產業道路左彎處
    將警車駛近箱型車之駕駛座旁，致箱型車無法左轉，乙○○
    始停車，甲○○旋打開車門逃入草叢內，經警員喝令始走出
    草叢，警員並在箱型車內查獲水牛一隻。
二、案經屏東縣警察局恆春分局報由臺灣屏東地方法院檢察署檢
    察官偵查起訴。
    理  由
一、訊據上訴人即被告乙○○供認有於右揭時地以箱型車載運水
    牛1 頭為警查獲之事實，惟矢口否認有竊盜之犯行，辯稱：
    該牛是伊父親留給伊云云。
二、然查：
(一)右揭事實業據告訴人丙○○於原審及本院證訴甚詳，且被告
    載運之牛隻確實為告訴人所有亦據丙○○供述明確，被告雖
    辯稱：丙○○係看到牛隻綁在派出所後始為指認，當然可說
    出該牛隻之特徵云云，然丙○○所飼養之牛隻，均將右耳剪
    岔，左耳尾端剪斷，此業據原審法官至屏東縣恆春鎮社頂公
    園丙○○飼養牛隻場履勘屬實，而被告載運之牛隻其右耳確
    實有剪岔等情，有照片可憑（警卷第47頁），至於左耳部分
    雖因照片拍攝角度之關係，無法看清，但證人即查獲本案之
    員警蘇寬典於偵查中證稱：「（本件牛隻確定是丙○○所有
    ？）是，丙○○把牛隻的特徵都敘述的很清楚，除了筆錄所
    載外，他也知道牛隻的體型及牛角及體重等特徵」等語，足
    堪認定被告載運之牛隻與告訴人所供稱之牛隻特徵均相符合
    。又雖丙○○於警詢供稱伊牛隻在92年10月23日被竊一情，
    與其在原審證稱9 月初發現牛隻失竊有所不符，惟丙○○於
    9 月初發現牛隻不見，因其野放地點甚為廣寬，恐一時不察
    牛隻跑到其野放地點而未報案，而警方於10月23日查獲後始
    供稱在10月23日被竊，此業據其於本院審理中供明，尚難因
    其警詢及法院審理中供述被竊日期有所差異，即認其供述全
    然不可採信。
(二)被告乙○○於警詢中供稱：該水牛之來源係伊父親未去世之
    前已經養了一年多，才交給伊飼養，伊亦養了七至八年，該
    牛隻原寄養在岳母家，案發當日因岳母要至台中，無人照顧
    ，始載回其住處等語，嗣另改稱：其岳母拒絕替其養牛，乃
    將水牛綁在龍水草原七天云云，惟證人即被告乙○○之妻謝
    伶俐於警詢證稱：乙○○從來沒有養過牛等語，證人即被告
    乙○○之岳母陳銀證稱：伊不知乙○○有無在養牛，且乙○○未曾向伊稱要從其住處牽牛回去等語，均與被告所辯不相
    符合；再經員警至被告乙○○所指稱龍水草原處查看，該處
    並無牛隻之大便及腳印；被告乙○○所辯各節已難採信，至
    於證人謝伶俐雖於原審證稱：「我只知道我公公81年死後有
    留下一些水牛」云云，惟被告之父親既在81年死亡，若該牛
    隻確為被告父親留下，則距92年10月間被告為警查獲，該牛
    隻必已飼養11年餘，被告所供係伊父親留下的，伊養七、八
    年云云，與事理有違，被告所辯該牛隻為其飼養云云，殊難
    採信。
(三)又原審法官勘驗時，丙○○所飼養之牛隻係採野放方式，未
    穿鼻繩，見生人靠近均顯得焦躁不安，現場人員無法靠近牛
    群，而被告乙○○辯稱：伊被查獲載運之牛隻則有穿鼻繩，
    久經馴服，可裝於箱型車內云云，惟丙○○供稱野放之牛隻
    只要2 人以上即可抓牛，且觀諸照片所示，被查獲之牛隻極
    瘦且牛隻之鼻繩很新，顯係剛穿鼻繩不久，又證人蘇寬典於
    本院亦稱：查獲牛到派出所時，有帶一些野性等語，足認該
    牛隻並非久經馴服。告訴人丙○○並稱其於九月初失竊，而
    查獲後伊領回約二個月牛隻即死亡等情，足認該牛隻應係丙○○被竊之時，始加以穿鼻繩，且被竊之後未經飽食，在餓
    瘦情況之下，反抗能力遽減，再加上被穿上鼻繩，則縱係被
    告乙○○得將之牽上箱型車，亦難以之為被告乙○○有利之
    認定。該牛係告訴人野放之牛隻，據告訴人稱有2 人以上即
    可抓牛，被告乙○○竊牛之時，應有共犯共同為之，為被告
    乙○○利益計，而認定係2 人為之。
(四)綜合上情，本案確係被告乙○○與另一名不詳之人共同竊取
    牛隻，事證已臻明確，被告乙○○所辯不足採信，其犯行洵
    堪認定。另被告乙○○於原審雖聲請傳訊方勝雄，於本院另
    聲請傳訊綽號『酒鰲』之人，以證明該牛隻為其所飼養，惟
    方勝雄經原審傳訊未到庭，另綽號『酒鰲』之人，被告乙○○並未提供其姓名、住所以供傳訊，且該牛隻確非被告所飼
    養，事證明確已如前述，本院認無再傳訊之必要；又本院所
    採前開證據，證人蘇寬典於偵查中向檢察官所為之供述，並
    無顯不可信之情事，另被告乙○○對證人謝伶俐、陳銀於警
    詢之證詞，並未於言詞辯論終結前聲明異議者，依刑事訴訟
    法第159 條之1 第2 項、第159 條之5 第2 項之規定，均得
    採為證據，併此敘明。
三、核被告乙○○所為，係犯刑法第320 條第1 項之竊盜罪，被
    告乙○○與另一名不詳之成年男子間有犯意聯絡及行為分擔
    ，均為共同正犯，原審未予詳查，遽為被告乙○○無罪之判
    決，即有違誤，檢察官上訴意旨，以此指摘原判決不當，為
    有理由，自應予撤銷改判；爰審酌被告乙○○並無前科，素
    行尚可，其竊得牛隻對告訴人造成之損害，嗣後否認犯行，
    犯後態度不佳，及其他一切情狀，量處有期徒刑六月，並諭
    知易科罰金之折算標準，用示懲儆。
四、公訴意旨另以：被告甲○○與乙○○共同基於意圖為自己不
    法所有之犯意聯絡，於民國92年10月23日23時許，由被告乙○○駕駛被告甲○○向他人借得無車牌之報廢箱型車（原車
    牌號碼為ＷＢ—4635號）搭載被告甲○○，至屏東縣墾丁里
    社興路151 號告訴人丙○○住處後方，共同竊取丙○○所有
    之水牛1 隻，得手後將該水牛牽上箱型車，並開車離去，嗣
    於同日23時10分許，在滿州鄉○○村○○路段，為巡邏警員
    查獲，認被告甲○○涉有竊盜罪嫌。經查：本案係被告乙○○於92年10月23日22時許，至甲○○住處，邀甲○○一同載
    運牛隻，甲○○遂提供其向潘東旭借用之無牌號之箱型車一
    同前往載運牛隻，此迭據被告甲○○供述明確，核與被告乙○○所述情節相符，而告訴人丙○○之牛隻係在同年九月初
    即為被告乙○○與一名不詳姓名之人所竊取，已如前述，甲○○既於案發當日提供車輛並一同載運牛隻，並無證據證明
    其於92年9 月初有與被告乙○○共同行竊之事實，核其所為
    顯與竊取他人不相符合，此外查無其他積極證據足認被告甲○○有竊盜犯行，原審為被告甲○○無罪之諭知，經核並無
    違誤，檢察官仍執前詞，指摘原判決不當，為無理由，應予
    駁回。至於被告甲○○是否另涉有贓物罪犯行，非屬本案起
    訴效力所及，自應由檢察官另為妥適之處理，附此說明。
據上論斷，應依刑事訴訟法第369 條第1 項前段、第364 條、第
299 條第1 項前段、第368 條、刑法第28條、第320 條第1 項、
第41條第1 項、罰金罰鍰提高標準條例第1 條前段、第2 條，判
決如主文。
本案經檢察官陳建年到庭執行職務。
中　　華　　民　　國　　94　　年　　1 　　月　　13　　日
                 刑事第八庭   審判長法  官  惠光霞
                                    法  官  洪慶鐘
                                    法  官  趙文潚
以上正本證明與原本無異。
不得上訴。
中　　華　　民　　國　　94　　年　　1 　　月　　13　　日
　　　　　　　　　　　　　　　　　　書記官  吳新貞
附錄本判決論罪科刑法條：
刑法第320條第1項
意圖為自己或第三人不法之所有，而竊取他人之動產者，為竊盜
罪，處5年以下有期徒刑、拘役或500元以下罰金。
